【裁判字號】    97,訴,1356
【裁判日期】    971117
【裁判案由】    違反毒品危害防制條例
【裁判全文】
臺灣屏東地方法院刑事判決              97年度訴字第1356號
公  訴  人  臺灣屏東地方法院檢察署檢察官
被      告  甲○○
上列被告因違反毒品危害防制條例案件，經檢察官提起公訴（97
年度毒偵字第1737號），被告於準備程序就被訴事實為有罪之陳
述，本院合議庭裁定由受命法官獨任逕行簡式審判程序，並予判
決如下：
    主  文
甲○○施用第一級毒品，處有期徒刑捌月。
    事  實
一、甲○○前於民國92年間，因施用毒品案件，經本院以92毒聲
    字第1536號裁定送觀察、勒戒後，認無繼續施用毒品之傾向
    ，於92年11月24日觀察、勒戒執行完畢釋放，並由臺灣屏東
    地方法院檢察署檢察官以92年度毒偵字第1779號為不起訴處
    分確定。詎其仍不知悔改，明知海洛因業經公告列為毒品危
    害防制條例第2 條第2 項第1 款第一級毒品，不得非法持有
    、施用，因未戒除施用毒品海洛因之惡習，於前開觀察、勒
    戒執行完畢釋放後5 年以內，復基於施用海洛因之犯意，於
    97年6 月30日12時許，在屏東縣屏東市瑞光里田中一橫巷47
    1 號住處內，以將毒品海洛因倒入注射針筒內摻水稀釋後，
    再以注射針筒注射手臂靜脈之方式，施用海洛因1 次。嗣於
    當日下午，其至屏東地方法院檢察署應訊，且經徵其同意由
    屏東地方法院檢察署檢察官命警採集尿液送請鑑驗，結果因
    嗎啡（毒品海洛因之代謝物）係呈現陽性反應，始進而查悉
    上情。
二、案經屏東縣政府警察局屏東分局報告屏東地方法院檢察署檢
    察官偵查起訴。
    理  由
一、本案被告甲○○所犯違反毒品危害防制條例罪，並非法定刑
    為死刑、無期徒刑或最輕本刑3 年以上有期徒刑之罪，亦非
    高等法院管轄第一審之案件，而被告於本院準備程序中就被
    訴事實為有罪之陳述，本院合議庭乃裁定由受命法官獨任進
    行簡式審判程序。又簡式審判程序之證據調查，依刑事訴訟
    法第273 條之2 規定，不受同法第159 條第1 項審判外陳述
    排除之限制，再被告對於卷內之各項證據，亦不爭執證據能
    力，故卷內所列之各項證據，自得作為證據，先予敘明。
二、上開事實，業經被告甲○○於警詢（見警卷第2 頁）、偵查
    （偵卷第4 頁、警卷第12頁）及本院審理時（見本院卷第10
    至11頁、16至18頁）均坦認不諱，而被告為警查獲後所採取
    之尿液，經送請臺灣檢驗科技股份有限公司檢驗結果，嗎啡
    （毒品海洛因之代謝物）係呈現陽性反應，有上開公司於97
    年7 月23日所出具之尿液檢驗報告、屏東縣警察局屏東分局
    毒品案件涉嫌人尿液採證編號姓名對照表、查獲涉嫌毒品危
    害防制條例案初步檢驗報告表及檢體監管紀錄表各1 份附卷
    可稽（見警卷第8 至10頁、第13頁），足見被告上開自白，
    確與客觀事實相符，堪予採認。又本件被告因施用毒品案件
    ，92年間因施用毒品案件，經本院以92毒聲字第1536號裁定
    送觀察、勒戒後，認無繼續施用毒品之傾向，於92年11 月
    24日觀察、勒戒執行完畢釋放，並由臺灣屏東地方法院檢察
    署檢察官以92年度毒偵字第1779號為不起訴處分確定。此有
    臺灣高等法院被告前案紀錄表及臺灣屏東地方法院檢察署全
    國施用毒品案件紀錄表在卷可查，是被告確有於觀察勒戒執
    行完畢後，5 年內復行施用毒品之罪行。綜此，本件事證已
    臻明確，被告施用毒品海洛因之犯行堪以認定。
三、按海洛因係屬毒品危害防制條例第2 條第2 項第1 款所指之
    第一級毒品，核被告甲○○所為，係犯毒品危害防制條例第
    10 條 第1 項之施用第一級毒品罪。被告施用前持有第一級
    毒品之低度行為，應為其施用第一級毒品之高度行為所吸收
    ，不另論罪。爰審酌被告前已因施用毒品犯行經觀察勒戒，
    竟仍故態復萌，復行施用毒品不輟，無視於毒品對於自身健
    康之戕害及國家對於杜絕毒品犯罪之禁令；惟衡酌施用毒品
    係屬自戕行為，被告犯罪手段尚屬平和，亦未因此而危害他
    人，所生損害尚非鉅大，且被告於犯後於本院審理時坦承犯
    行，且親手書立悔過書，表達其欲改過向善之決心（參本院
    卷第20頁），尚見悔意之犯罪後態度，另施用毒品者均有相
    當程度之成癮性及心理依賴，其犯罪心態與一般刑事犯罪之
    本質並不相同，應側重適當之醫學治療及心理矯治為宜，暨
    檢察官求刑之刑度範圍等一切情狀，量處如主文所示之刑。
據上論斷，應依刑事訴訟法第273 條之1 第1 項、第299 條第1
項前段，毒品危害防制條例第10條第1 項，判決如主文。
本案經檢察官劉文賓到庭執行職務。
中    華    民    國    97    年    11    月    17    日
                  刑事第三庭    法  官  陳怡先
以上正本證明與原本無異。
如不服本判決應於收受判決後10日內向本院提出上訴書狀，並應
敘述具體理由；其未敘述上訴理由者，應於上訴期間屆滿後20日
內向本院補提理由書（均須按他造當事人之人數附繕本）「切勿
逕送上級法院」。
中    華    民    國    97    年    11    月    17    日
                                 書記官  郭松菊
附錄所犯法條
毒品危害防制條例第10條
施用第一級毒品者，處 6 月以上 5 年以下有期徒刑。
施用第二級毒品者，處 3 年以下有期徒刑。


司法院資訊處製作；財團法人民間司法改革基金會備份。
